---
title: "analise_cpu"
author: 'Grupo: Jobson Lucas Dias, José Benardi Nunes, Rafael Albuquerque'
date: "June 26, 2017"
output: html_document
---
#Arquivos aqui avaliados Neste arquivo, iremos comparar os dados das medições referentes a memoria livre obtidos para os fatores(operação de add e remover) e níveis escolhidos(100 e 250 000 caracteres; poucos e muitos usuários).

```{r setup, include=FALSE}
require(ggplot2, quietly = TRUE)
require(GGally, quietly = TRUE)
require(curl, quietly = TRUE)
require(devtools, quietly = TRUE)
require(reshape2, quietly = TRUE)
require(dplyr, quietly = TRUE)
require(plotly, quietly = TRUE)
require(tibble, quietly = TRUE)
require(ggdendro, quietly = TRUE)

library(knitr, quietly = TRUE)
library(cluster)
library(plyr)
library(scales)
library(graphics)
library(devtools)
library(ggdendro)
library(plotly)
library(tidyr)
library(ggplot2)
library(ggfortify, quietly = TRUE)
```


```{r}
#lendo os arquivos referentes ao tempo de resposta.

#few users
log01 = read.table("/home/rafalbas/Documents/adsd/cpu/Log2CPU.txt", sep=",", col.names=c("leitur_ini", "leitur_final", "diferenca_cpu_n1"))
log02 = read.table("/home/rafalbas/Documents/adsd/cpu/Log2CPU.txt", sep=",", col.names=c("leitur_ini", "leitur_final", "diferenca_cpu_n2"))
log03 = read.table("/home/rafalbas/Documents/adsd/cpu/Log3CPU.txt", sep=",", col.names=c("leitur_ini", "leitur_final", "diferenca_cpu_n3"))
log04 = read.table("/home/rafalbas/Documents/adsd/cpu/Log4CPU.txt", sep=",", col.names=c("leitur_ini", "leitur_final", "diferenca_cpu_n4"))

#many users
log05 = read.table("/home/rafalbas/Documents/adsd/cpu/Log5CPU.txt", sep=",", col.names=c("leitur_ini", "leitur_final", "diferenca_cpu_n5"))
log06 = read.table("/home/rafalbas/Documents/adsd/cpu/Log6CPU.txt", sep=",", col.names=c("leitur_ini", "leitur_final", "diferenca_cpu_n6"))
log07 = read.table("/home/rafalbas/Documents/adsd/cpu/Log7CPU.txt", sep=",", col.names=c("leitur_ini", "leitur_final", "diferenca_cpu_n7"))
log08 = read.table("/home/rafalbas/Documents/adsd/cpu/Log8CPU.txt", sep=",", col.names=c("leitur_ini", "leitur_final", "diferenca_cpu_n8"))
```

```{r}
#N é o tamanho da população. Nesse caso 60.
#Z é o valor correspondente ao nível de confiança da tabela normal Z. Para 95% de confiança, Z = 1.96
#p é a proporção que queremos encontrar. Geralmente, quando não se sabe, usa-se 50%, que é o pior caso.
#e é o erro aceitável. Como a porcentagem de confiança que queremos é de 95%, então o erro será de 5%. 
tam_amostra = function(N,Z,p,e){
  numerador = (N*(Z*Z)*p*(1-p))
  divisor = (N-1)*(e*e)+Z*Z*p*(1-p)
  return (numerador/divisor)
}
tam_pop = 60
Z = 1.96
p = 0.5
e = 0.05
tam_amost_95_conf = tam_amostra(tam_pop,Z,p,e)
```

A estratégia utilizada:

A api Java utilizada retorna o uso de cpu recente. Onde esse valor variará de 0 a 1. Onde 1 é 100% de uso e 0 equivale a 0%. Irá ser utilizado a porcentagem do módulo da diferença entre o uso inicial e final para identificarmos o uso de cpu.

```{r}
log01_dif = abs(log01 %>% select(diferenca_cpu_n1))*100
log02_dif = abs(log02 %>% select(diferenca_cpu_n2))*100
log03_dif = abs(log03 %>% select(diferenca_cpu_n3))*100
log04_dif = abs(log04 %>% select(diferenca_cpu_n4))*100
log05_dif = abs(log05 %>% select(diferenca_cpu_n5))*100
log06_dif = abs(log06 %>% select(diferenca_cpu_n6))*100
log07_dif = abs(log07 %>% select(diferenca_cpu_n7))*100
log08_dif = abs(log08 %>% select(diferenca_cpu_n8))*100

total_leituras = 1:60
```

Gráficos das leituras ao longo das medições para todos os logs

Gráfico(log01) para operação de add com poucos usuários e um arquivo de 100 caracteres.

```{r}
diferenca_log01 = log01_dif$diferenca_cpu_n1

g_log01 = ggplot() +
        geom_point(data = log01_dif, 
               aes(y = diferenca_log01, 
                   x = total_leituras,
                   text = paste0("Nº da leitura: ", total_leituras, 
                                 "<br>Diferenca no uso de cpu: ",diferenca_log01))) + 
        labs(title = "Gráfico para operação de add com 100 caracteres e poucos users",  
             y = "Diferenca no uso de cpu - operação add(%)", 
             x = "Nº da leitura")

ggplotly(g_log01, tooltip = "text")
```

Gráfico(log02) para operação de del com poucos usuários e um arquivo de 100 caracteres.

```{r}
diferenca_log02 = log02_dif$diferenca_cpu_n2

g_log02 = ggplot() +
        geom_point(data = log02_dif, 
               aes(y = diferenca_log02, 
                   x = total_leituras,
                   text = paste0("Nº da leitura: ", total_leituras, 
                                 "<br>Diferenca no uso de cpu: ", diferenca_log02))) + 
        labs(title = "Gráfico para operação de del com 100 caracteres e poucos users",  
             y = "Diferenca no uso de cpu - operação del(%)", 
             x = "Nº da leitura")

ggplotly(g_log02, tooltip = "text")
```

Gráfico(log03) para operação de add com poucos usuários e um arquivo de 250000 caracteres.

```{r}

diferenca_log03 = log03_dif$diferenca_cpu_n3

g_log03 = ggplot() +
        geom_point(data = log03_dif, 
               aes(y = diferenca_log03, 
                   x = total_leituras,
                   text = paste0("Nº da leitura: ", total_leituras, 
                                 "<br>Diferenca no uso de cpu: ", diferenca_log03))) + 
        labs(title = "Gráfico para operação de add com 250000 caracteres e poucos users",  
             y = "Diferenca no uso de cpu - operação add(%)", 
             x = "Nº da leitura")

ggplotly(g_log03, tooltip = "text")
```

Gráfico(log04) para operação de del com poucos usuários e um arquivo de 250000 caracteres.

```{r}

diferenca_log04 = log04_dif$diferenca_cpu_n4

g_log04 = ggplot() +
          geom_point(data = log04_dif, 
               aes(y = diferenca_log04, 
                   x = total_leituras,
                   text = paste0("Nº da leitura: ", total_leituras, 
                                 "<br>Diferenca no uso de cpu: ", diferenca_log04))) + 
        labs(title = "Gráfico para operação de del com 250000 caracteres e poucos users",  
             y = "Diferenca no uso de cpu - operação del(%)", 
             x = "Nº da leitura")

ggplotly(g_log04, tooltip = "text")
```

Gráfico(log05) para operação de add com muitos usuários e um arquivo de 100 caracteres.

```{r}

diferenca_log05 = log05_dif$diferenca_cpu_n5

g_log05 = ggplot() +
        geom_point(data = log05_dif, 
               aes(y = diferenca_log05, 
                   x = total_leituras,
                   text = paste0("Nº da leitura: ", total_leituras, 
                                 "<br>Diferenca no uso de cpu: ", diferenca_log05))) + 
        labs(title = "Gráfico para operação de add com 100 caracteres e muitos users",  
             y = "Diferenca no uso de cpu - operação add(%)", 
             x = "Nº da leitura")

ggplotly(g_log05, tooltip = "text")
```

Gráfico(log06) para operação de del com muitos usuários e um arquivo de 100 caracteres.

```{r}

diferenca_log06 = log06_dif$diferenca_cpu_n6

g_log06 = ggplot() +
        geom_point(data = log06_dif, 
               aes(y = diferenca_log06, 
                   x = total_leituras,
                   text = paste0("Nº da leitura: ", total_leituras, 
                                 "<br>Diferenca no uso de cpu: ", diferenca_log06))) + 
        labs(title = "Gráfico para operação de del com 100 caracteres e muitos users",  
             y = "Diferenca no uso de cpu - operação del(%)", 
             x = "Nº da leitura")

ggplotly(g_log06, tooltip = "text")
```

Gráfico(log07) para operação de add com muitos usuários e um arquivo de 250000 caracteres.

```{r}
diferenca_log07 = log07_dif$diferenca_cpu_n7

g_log07 = ggplot() +
        geom_point(data = log07_dif, 
               aes(y = diferenca_log07, 
                   x = total_leituras,
                   text = paste0("Nº da leitura: ", total_leituras, 
                                 "<br>Diferenca no uso de cpu: ", diferenca_log07))) + 
        labs(title = "Gráfico para operação de add com 250000 caracteres e muitos usuários",  
             y = "Diferenca no uso de cpu - operação add(%)", 
             x = "Nº da leitura")

ggplotly(g_log07, tooltip = "text")
```

Gráfico(log08) para operação de del com muitos usuários e um arquivo de 250000 caracteres.

```{r}

diferenca_log08 = log08_dif$diferenca_cpu_n8

g_log08 = ggplot() +
        geom_point(data = log08_dif, 
               aes(y = diferenca_log08, 
                   x = total_leituras,
                   text = paste0("Nº da leitura: ", total_leituras, 
                                 "<br>Diferenca no uso de cpu: ", diferenca_log08))) + 
        labs(title = "Gráfico para operação de del com 250000 caracteres e muitos users",  
             y = "Diferenca no uso de cpu - operação del(%)", 
             x = "Nº da leitura")

ggplotly(g_log08, tooltip = "text")
```

# Análises
Para os casos em que notamos outliers, talvez fosse mais apropriado utilizar a mediana como medida estatística ao invés da média, tendo em vista que aquela é uma medida robusta, isto é, não é afetada por outliers, enquanto que está é. Além disso, como o desvio padrão e a variância fazendo uso da média e levam em conta todos outliers, temos que eles também serão bastante afetados pela presença desses valores.

##Análise para operação do log1CPU:
Notamos que, no gráfico referente ao log1CPU, existem indícios de alguns outliers, como na leitura 55 (cujo valor é 19.31%), pois ela se distanciou muito das demais em termos de diferença em %. Vamos fazer uma visualização de um box-plot para essa medição de modo a constarmos se, de fato, existem outliers.

```{r, echo=FALSE}
boxplot(log01_dif, ylab = "Diferenca no uso de cpu - add 250000 chars(%)")
```

###Conclusão
Nossa asserção sobre a existência de outliers estava correta e foi confirmada pelo boxplot acima. Contudo, existem, ao todo, 2 outliers. 

##Análise para operação de log2CPU:
Notamos que, no gráfico referente ao log2CPU, existem indícios de alguns outliers, novamente na leitura 55, pois ela se distanciou de maneira singular com relação às demais em termos de diferença em %. Vamos fazer uma visualização de um box-plot para essa medição de modo a constarmos se, de fato, existe algum outlier.

```{r, echo=FALSE}
boxplot(log02_dif, ylab = "Diferenca no uso de cpu - deletar 100 chars(%)")
```

###Conclusão
De fato, nossa hipótese sobre a presença de outlier estava correta e foi confirmada pelo boxplot acima. Novamente encontramos 2 outliers.

##Análise para operação log3CPU:
Notamos que, no gráfico referente ao log3CPU, existe indicios de haver um outlier. Vamos fazer uma visualização de um box-plot para essa medição de modo a constarmos se, de fato, existe algum outlier.

```{r, echo=FALSE}
boxplot(log03_dif, ylab = "Diferenca no uso de cpu - add 250000 chars(%)")
```

###Conclusão
De fato, nossa hipótese sobre a presença de outlier estava correta e foi confirmada pelo boxplot acima, pois notamos a existência de apenas 1 outlier. 


##Análise para operação log4CPU:
Novamente notamos o indicio de um outlier na mediçaõ, dessa vez na medição 35. Para validarmos nossa hipótese, vamos fazer uma visualização de um box-plot para essa medição de modo a constarmos se, de fato, não existe algum outlier.

```{r, echo=FALSE}
boxplot(log04_dif, ylab = "Diferenca no uso de cpu - del 250000 chars(%)")
```

###Conclusão
De fato, nossa hipótese sobre a presença de outlier estava correta e foi confirmada pelo boxplot acima.  


##Análise para operação log5CPU:
Notamos que, no gráfico referente ao log5CPU, existem indícios de alguns outliers, como na leitura 35(~26%), pois ela se distancia de maneira singular com relação às demais em termos de diferença em %. Vamos fazer uma visualização de um box-plot para essa medição de modo a constarmos se, de fato, existe algum outlier.

```{r, echo=FALSE}
boxplot(log05_dif, ylab = "Diferenca no uso de cpu - add 100 chars(%)")
```

##Conclusão
Além do outlier citado, existem mais 2 outliers na medição, totalizando 3 no total.


##Análise para operação log6CPU:
Não notamos no gráfico referente ao log6CPU quaisquer indícios de existência de outliers. Para validarmos nossa hipótese, vamos fazer uma visualização de um box-plot para essa medição de modo a constarmos se, de fato, não existe algum outlier.


```{r, echo=FALSE}
boxplot(log06_dif, ylab = "Diferenca no uso de cpu - del 100 chars(%)")
```

##Conclusão
Podemos concluir que nossa hipótese sobre inexistência de outliers para essa medição estava correta e foi confirmada pelo boxplot acima.  

##Análise para operação log7CPU:
Notamos que, no gráfico referente ao log7CPU, existem indícios de alguns outliers, como na leitura 55 e 41, pois elas se distanciaram com relação às demais em termos de diferença em %. Vamos fazer uma visualização de um box-plot para essa medição de modo a constarmos se, de fato, existe algum outlier.

```{r, echo=FALSE}
boxplot(log07_dif, ylab = "Diferenca no uso de cpu - add 250000 chars(%)")
```

##Conclusão
De fato, nossa hipótese sobre a presença de outlier estava correta e foi confirmada pelo boxplot acima. Foram identificados 2 outliers.


##Análise para operação log8CPU:
Novamente notamos o indicio de um outlier na mediçaõ, dessa vez na medição 39. Para validarmos nossa hipótese, vamos fazer uma visualização de um box-plot para essa medição de modo a constarmos se, de fato, existe algum outlier.

```{r, echo=FALSE}
boxplot(log08_dif, ylab = "Diferenca no uso de cpu - del 250000 chars(%)")
```

##Conclusão
De fato, nossa hipótese sobre a presença de outlier estava correta e foi confirmada pelo boxplot acima.  

```{r, echo=FALSE}
remove_outliers <- function(x, na.rm = TRUE, ...) {
  qnt <- quantile(x, probs=c(.25, .75), na.rm = na.rm, ...)
  H <- 1.5 * IQR(x, na.rm = na.rm)
  y <- x
  y[x < (qnt[1] - H)] <- NA
  y[x > (qnt[2] + H)] <- NA
  y
}
```


# Analise geral e conclusões finais

Apesar de existirem poucos outliers, eles contriuem muito para o resultado final do coeficiente de variação calculado. Dificultando assim a analise. Com isso foi utilizado um função para remover os outliers de nossos dados. Mesmo assim a variação das amostras é muito grande. Logo, para todos os casos, a média não é tão representativa. Por isso, a mediana, nesse caso, pode ser uma medida mais precisa do que a média. Essa dispersão pode ser causada por diversos fatores, uma delas é como o java lida com o heap_size, como o java lida com o garbage collection, como o SO lida com os processos continuos, etc.

Porém, ao analisar os gráficos e o anexo I e II no final deste arquivo podemos notar algumas coisas. Um coisa que pode se notar é que há uma diferença quando temos pouco usuários em relação a quando temos muitos usuários. O uso de cpu aumenta quando temos pouco usuários em contrapartida quando temos muitos(com exceção da operação del com poucos caracteres). Essa diferença se acentua quando analisamos as operações de add/del com muito caracteres e poucos usuários em relação com as operações de add/del com muitos caracteres e poucos usuários². Além disso, podemos notar que há o custo do uso da cpu é maior na operação de add em relação a operação de del. Por último, porém, não menos importante, notamos que o uso da cpu é maior quando temos uma operações com muitos caracteres.

# Anexo I
Abaixo veremos a média, mediana, e desvio padrão, além do intervalo de confiança(i.c.) com 95% de confiança(alfa = 0,05) para os dados das medições realizadas. Também vamos avaliar o grau de representatividade da média através do coeficiente de variação(cv), que também serve para nos indicar a homogeneidade (se os valores estão ao redor da média), a precisão dos dados e a variabilidade com relação à média (quanto o conjunto se afasta da média). Como resultado direto, temos que quanto menor o c.v., maior a homogeneidade e a precisão do conjunto de dados. Além disso, se o valor do cv for menor que 50%, então a média é dita representativa; não, caso contrário.


##Medidas estatísticas para log1CPU

```{r, echo=FALSE}
aux_add = remove_outliers(log01_dif$diferenca_cpu_n1)

media_add = mean(aux_add, na.rm=TRUE)
median_log1 = median(aux_add, na.rm=TRUE)
variancia_add = var(aux_add, na.rm=TRUE)
dp_add = sd(aux_add, na.rm=TRUE)
cv_add = (dp_add/media_add)*100

standError_media_add = dp_add/sqrt(tam_pop) 
margemDeErro_add = qnorm(.975)*standError_media_add

ic_media_add = media_add + c(-margemDeErro_add, margemDeErro_add)
```

```{r, echo=FALSE}
sprintf("o valor da média para as distâncias para o log1CPU é: %f",media_add)
sprintf("o valor da mediana para as distâncias para o log1CPU é: %f",median_log1)
sprintf("o valor da variância para as distâncias para o log1CPU é: %f", variancia_add)
sprintf("o valor do desvio padrão para as distâncias para o log1CPU é: %f", dp_add)
sprintf("o valor do coeficiente de variação para as distâncias para o log1CPU é: %f%%", cv_add)
sprintf("Com 95%% de confiança, o intervalo que compreende o verdadeiro valor da média está entre %f e %f.", ic_media_add[1], ic_media_add[2])
```

#Medidas estatísticas para log2CPU

```{r, echo=FALSE}
aux_del = remove_outliers(log02_dif$diferenca_cpu_n2)

media_del = mean(aux_del, na.rm=TRUE)
median_log2 = median(aux_del, na.rm=TRUE)
variancia_del = var(aux_del, na.rm=TRUE)
dp_del = sd(aux_del, na.rm=TRUE)
cv_del = (dp_del/media_del)*100

standError_media_del = dp_del/sqrt(tam_pop) 
margemDeErro_del = qnorm(.975)*standError_media_del

ic_media_del = media_del + c(-margemDeErro_del, margemDeErro_del)
```

```{r, echo=FALSE}
sprintf("o valor da média para as distâncias log2CPU é: %f", media_del)
sprintf("o valor da mediana para as distâncias log2CPU é: %f", median_log2)
sprintf("o valor da variância para as distâncias log2CPU é: %f", variancia_del)
sprintf("o valor do desvio padrão para as distâncias log2CPU é: %f", dp_del)
sprintf("o valor do coeficiente de variação para as distâncias log2CPU é: %f%%", cv_del)
sprintf("Com 95%% de confiança, o intervalo que compreende o verdadeiro valor da média está entre %f e %f.", ic_media_del[1], ic_media_del[2])
```

##Medidas estatísticas para log3CPU

```{r, echo=FALSE}
aux_250000_add = remove_outliers(log03_dif$diferenca_cpu_n3)

media_250000_add = mean(aux_250000_add, na.rm=TRUE)
median_log3 = median(aux_250000_add, na.rm=TRUE)
variancia_250000_add = var(aux_250000_add, na.rm=TRUE)
dp_250000_add = sd(aux_250000_add, na.rm=TRUE)
cv_250000_add = (dp_250000_add/media_250000_add)*100

standError_media_250000_add = dp_250000_add/sqrt(tam_pop) 
margemDeErro_250000_add = qnorm(.975)*standError_media_250000_add

ic_media_250000_add = media_250000_add + c(-margemDeErro_250000_add, margemDeErro_250000_add)
```

```{r, echo=FALSE}
sprintf("o valor da média para as distâncias log3CPU é: %f", media_250000_add)
sprintf("o valor da mediana para as distâncias log3CPU é: %f", median_log3)
sprintf("o valor da variância para as distâncias log3CPU é: %f", variancia_250000_add)
sprintf("o valor do desvio padrão para as distâncias log3CPU é: %f", dp_250000_add)
sprintf("o valor do coeficiente de variação para as distâncias log3CPU é: %f%%", cv_250000_add)
sprintf("Com 95%% de confiança, o intervalo que compreende o verdadeiro valor da média está entre %f e %f.", ic_media_250000_add[1], ic_media_250000_add[2])
```

#Medidas estatísticas para log4CPU

```{r, echo=FALSE}
aux_del = remove_outliers(log04_dif$diferenca_cpu_n4)

media_del = mean(aux_del, na.rm=TRUE)
median_log4 = median(aux_del, na.rm=TRUE)
variancia_del = var(aux_del, na.rm=TRUE)
dp_del = sd(aux_del, na.rm=TRUE)
cv_del = (dp_del/media_del)*100

standError_media_del = dp_del/sqrt(tam_pop) 
margemDeErro_del = qnorm(.975)*standError_media_del

ic_media_del = media_del + c(-margemDeErro_del, margemDeErro_del)
```

```{r, echo=FALSE}
sprintf("o valor da média para as distâncias log4CPU é: %f", media_del)
sprintf("o valor da mediana para as distâncias log4CPU é: %f", median_log4)
sprintf("o valor da variância para as distâncias log4CPU é: %f", variancia_del)
sprintf("o valor do desvio padrão para as distâncias log4CPU é: %f", dp_del)
sprintf("o valor do coeficiente de variação para as distâncias log4CPU é: %f%%", cv_del)
sprintf("Com 95%% de confiança, o intervalo que compreende o verdadeiro valor da média está entre %f e %f.", ic_media_del[1], ic_media_del[2])
```

##Medidas estatísticas para log5CPU

```{r, echo=FALSE}
aux_add = remove_outliers(log05_dif$diferenca_cpu_n5)

media_add = mean(aux_add, na.rm=TRUE)
median_log5 = median(aux_add, na.rm=TRUE)
variancia_add = var(aux_add, na.rm=TRUE)
dp_add = sd(aux_add, na.rm=TRUE)
cv_add = (dp_add/media_add)*100

standError_media_add = dp_add/sqrt(tam_pop) 
margemDeErro_add = qnorm(.975)*standError_media_add

ic_media_add = media_add + c(-margemDeErro_add, margemDeErro_add)
```

```{r, echo=FALSE}
sprintf("o valor da média para as distâncias para o log5CPU é: %f",media_add)
sprintf("o valor da mediana para as distâncias para o log5CPU é: %f",median_log5)
sprintf("o valor da variância para as distâncias para o log5CPU é: %f", variancia_add)
sprintf("o valor do desvio padrão para as distâncias para o log5CPU é: %f", dp_add)
sprintf("o valor do coeficiente de variação para as distâncias para o log5CPU é: %f%%", cv_add)
sprintf("Com 95%% de confiança, o intervalo que compreende o verdadeiro valor da média está entre %f e %f.", ic_media_add[1], ic_media_add[2])
```

#Medidas estatísticas para log6CPU

```{r, echo=FALSE}
aux_del = remove_outliers(log06_dif$diferenca_cpu_n6)

media_del = mean(aux_del, na.rm=TRUE)
median_log6 = median(aux_del, na.rm=TRUE)
variancia_del = var(aux_del, na.rm=TRUE)
dp_del = sd(aux_del, na.rm=TRUE)
cv_del = (dp_del/media_del)*100

standError_media_del = dp_del/sqrt(tam_pop) 
margemDeErro_del = qnorm(.975)*standError_media_del

ic_media_del = media_del + c(-margemDeErro_del, margemDeErro_del)
```

```{r, echo=FALSE}
sprintf("o valor da média para as distâncias log6CPU é: %f", media_del)
sprintf("o valor da mediana para as distâncias log6CPU é: %f", median_log6)
sprintf("o valor da variância para as distâncias log6CPU é: %f", variancia_del)
sprintf("o valor do desvio padrão para as distâncias log6CPU é: %f", dp_del)
sprintf("o valor do coeficiente de variação para as distâncias log6CPU é: %f%%", cv_del)
sprintf("Com 95%% de confiança, o intervalo que compreende o verdadeiro valor da média está entre %f e %f.", ic_media_del[1], ic_media_del[2])
```

##Medidas estatísticas para log7CPU

```{r, echo=FALSE}
aux_add =  remove_outliers(log07_dif$diferenca_cpu_n7)

media_add = mean(aux_add, na.rm=TRUE)
median_log7 = median(aux_add, na.rm=TRUE)
variancia_add = var(aux_add, na.rm=TRUE)
dp_add = sd(aux_add, na.rm=TRUE)
cv_add = (dp_add/media_add)*100

standError_media_add = dp_add/sqrt(tam_pop) 
margemDeErro_add = qnorm(.975)*standError_media_add

ic_media_add = media_add + c(-margemDeErro_add, margemDeErro_add)
```

```{r, echo=FALSE}
sprintf("o valor da média para as distâncias para o log7CPU é: %f",media_add)
sprintf("o valor da mediana para as distâncias para o log7CPU é: %f",median_log7)
sprintf("o valor da variância para as distâncias para o log7CPU é: %f", variancia_add)
sprintf("o valor do desvio padrão para as distâncias para o log7CPU é: %f", dp_add)
sprintf("o valor do coeficiente de variação para as distâncias para o log7CPU é: %f%%", cv_add)
sprintf("Com 95%% de confiança, o intervalo que compreende o verdadeiro valor da média está entre %f e %f.", ic_media_add[1], ic_media_add[2])
```


#Medidas estatísticas para log8CPU

```{r, echo=FALSE}
aux_del =  remove_outliers(log08_dif$diferenca_cpu_n8)

media_del = mean(aux_del, na.rm=TRUE)
median_log8 = median(aux_del, na.rm=TRUE)
variancia_del = var(aux_del, na.rm=TRUE)
dp_del = sd(aux_del, na.rm=TRUE)
cv_del = (dp_del/media_del)*100

standError_media_del = dp_del/sqrt(tam_pop) 
margemDeErro_del = qnorm(.975)*standError_media_del

ic_media_del = media_del + c(-margemDeErro_del, margemDeErro_del)
```

```{r, echo=FALSE}
sprintf("o valor da média para as distâncias log8CPU é: %f", media_del)
sprintf("o valor da mediana para as distâncias log8CPU é: %f", median_log8)
sprintf("o valor da variância para as distâncias log8CPU é: %f", variancia_del)
sprintf("o valor do desvio padrão para as distâncias log8CPU é: %f", dp_del)
sprintf("o valor do coeficiente de variação para as distâncias log8CPU é: %f%%", cv_del)
sprintf("Com 95%% de confiança, o intervalo que compreende o verdadeiro valor da média está entre %f e %f.", ic_media_del[1], ic_media_del[2])
```
# Anexo II

##Variações

```{r, echo=FALSE}
medians = c(median_log1, median_log2, median_log3, median_log4, median_log5, median_log6, median_log7, median_log8)

names = c("a = Poucos usuarios, add, poucos caracteres", 
          "b = Poucos usuarios, del, poucos caracteres", 
          "c = Poucos usuarios, add, muitos caracteres", 
          "d = Poucos usuarios, del, muitos caracteres", 
          "e = Muitos usuarios, add, poucos caracteres", 
          "f = Muitos usuarios, del, poucos caracteres",
          "g = Muitos usuarios, add, muitos caracteres", 
          "h = Muitos usuarios, del, muitos caracteres")

mat<-matrix(list(), nrow=8, ncol=8)

i = 1
for (med in medians){
  j = 1
  for (aux in medians){
    mat[i,j] = round(aux - med, 2)
    j = j + 1
  }
  i = i + 1
}
rownames(mat) <- letters[1:8]
colnames(mat) <- letters[1:8]
```

```{r}
mat
names
```

